臺灣基隆地方法院交通事件裁定　　　　　94年度交聲字第43號
移送機關即　交通部公路總局台北區監理所
原處分機關
聲明異議人　甲○○　男　49歲.
即受處分人
上列受處分人因違反道路交通管理處罰條例聲明異議案件，對於
交通部公路總局台北區監理所94年1 月7 日所為之處分（原處分
案號：北監自裁字裁40─C00000000 號）聲明異議，本院裁定如
下：
    主    文
異議駁回。
    理    由
一、按汽車駕駛人，駕駛汽車經測試檢定有酒精濃度超過標準者
    ，處新臺幣15,000元以上60,000元以下罰鍰，並當場移置保
    管其車輛及吊扣其駕駛執照1 年，道路交通管理處罰條例第
    35條第1 項第1 款定有明文；次按汽車駕駛人有飲用酒類或
    其他類似物後其吐氣所含酒精濃度超過每公升0.25毫克或血
    液中酒精濃度超過百分之0.05以上者，不得駕車，道路交通
    安全規則第114 條第1 款亦有明文。
二、本件異議人即受處分人甲○○（下稱受處分人）於民國94年
    年1 月5 日晚上11時45分許，駕駛車號T7─4403號自用小客
    車，在臺北縣石碇鄉縣47.5公里處，經臺北縣政府警
    察局新店分局執勤員警攔停，並對受處分人實施酒精測試，
    測得受處分人吐氣酒精濃度達每公升0.3 毫克，而掣單舉發
    受處分人違反道路交通管理處罰條例第35條第1 項第1 款之
    違規行為，並移送交通部公路總局臺北區監理所（下稱原處
    分機關）依法裁決，原處分機關乃於94年1 月7 日，依道路
    交通管理處罰條例第35條第1 項第1 款規定，裁處受處分人
    罰鍰新臺幣（下同）19,500 元，並吊扣駕駛執照12個月。
三、訊據受處分人坦承駕駛所有之車號T7─4403號自用小客車，
    行經上揭時、地，為警攔停並實施酒精測試，測得吐氣酒精
    濃度為每公升0.3 毫克之事實，然矢口否認有何酒後駕駛之
    違規行為，辯稱：其並未服用酒類，僅因當時天氣寒冷，所
    以飲用「維士比」及蜂王漿取暖，其不知上開飲料中含有酒
    精成份云云。經查：
  (一)受處分人經警實施酒測結果，其吐氣酒精濃度達每公升0.3
    毫克之事實，有酒精測試單1 紙在卷可憑；又受處分人自承
    於駕車之前飲用「維士比」液飲料，而「維士比」液係三洋
    藥品工業股份有限公司之成藥產品，每毫升中含有0.08毫克
    之酒精成份之事實，前經臺灣臺北地方法院於其所受理之93
    年度交簡上字第14號公共危險案件中，函詢三洋藥品工業股
    份有限公司屬實，有該案之判決書影本1 份及「維士比」液
    成份標示相片3 張在卷可參，是受處分人飲用酒類後駕駛動
    力交通安全工具之事實，洵堪認定。
  (二)再「維士比」液之玻璃瓶上貼有產品成分表，明白標示含有
    酒精成分，業如前認定，且該產品含有酒精成分之事實，亦
    迭經報章雜誌報導，受處分人實無諉為不知之理，其前揭所
    辯，無非係事後卸責之詞，不足採信。
  (三)綜上，受處分人有前揭之違規行為明確，原處分機關依道路
    交通管理處罰條例第35條第1 項第1 款，裁處受處分人罰鍰
    19,500元，並吊扣駕駛執照12個月，核無違誤，受處分人之
    異議為無理由，應予駁回。
四、依道路交通案件處理辦法第19條，裁定如主文。
中　　華　　民　　國　　94　　年　3 　　月　　10　  日
                  交通法庭法　官  劉桂金
以上正本證明與原本無異。
對於本件裁定如有不服，應於收受送達後5 日內，向本院提出抗
告書狀，敘述抗告之理由，抗告於臺灣高等法院。
中　　華　　民　　國　　94　　年　3 　　月　　10　  日
                          書記官  黃士元
